【裁判字號】    98,易,467
【裁判日期】    980630
【裁判案由】    恐嚇取財
【裁判全文】
臺灣桃園地方法院刑事判決               98年度易字第317號
                                       98年度易字第467號
公  訴  人  臺灣桃園地方法院檢察署檢察官
被      告  丙○○
                      號6樓
被      告  地○○
                      之3號
選任辯護人  張運弘律師
            洪惠平律師
被      告  戊○○
選任辯護人  陳建昌律師
被      告  天○○
                    （另案執行中）
上列被告因恐嚇取財案件，經檢察官提起公訴（97年度偵字第25
542 號）及追加起訴（98年度偵字第8802號），本院判決如下︰
    主  文
丙○○共同犯如附表編號一至十六所示之罪，各量處如附表編號
一至十六所示之刑。應執行有期徒刑貳年拾月。
地○○共同犯如附表一至三所示之罪，各量處如附表編號一至三
所示之刑。應執行有期徒刑壹年貳月。
戊○○幫助犯恐嚇取財罪，處有期徒刑捌月。
丙○○、地○○、戊○○其餘被訴部分均無罪。
天○○無罪。
    事  實
一、丙○○前已有擄鴿勒贖前科（未構成累犯），竟與真實姓名
    年籍不詳綽號「阿坤」之男子，共同意圖為自己不法之所有
    ，基於恐嚇取財之犯意（並就下列附表編號一至三部分，另
    與地○○具恐嚇取財之犯意聯絡及行為分擔，見下述），於
    民國97年11月起，先後以不詳方式取得附表編號一至十六之
    被害人所飼養之賽鴿，即依該賽鴿腳環上所留存之被害人電
    話號碼，以附表編號一至十六所示之方式，撥打與被害人，
    並稱須交付如附表所示金額方能取回渠等所有之賽鴿等語，
    致上開被害人均心生畏懼，依如附表編號一至十三、十六所
    示之方式，為贖款之交付，且其中附表編號一至三之被害人
    依指示匯款至地○○所有中華郵政大溪郵局00000000000000
    號之帳戶後，丙○○即以0000000000號行動電話與地○○所
    使用之0000000000號行動電話聯繫，而由地○○持金融卡至
    郵局自動提款機將該匯入款項提領殆盡；附表編號十四、十
    五之被害人，則因付贖時未遇見丙○○等或無法支付丙○○
    所指定之金額，而未交付贖款。嗣經為警查獲並扣得ELIYA
    牌行動電話2 支（含門號：0000000000、0000000000、
    0000000000號SIM 卡3 張）等物。
二、戊○○明知將銀行帳戶提供予他人使用，可能幫助他人從事
    財產犯罪行為，作為取得財物或財產上之利益之管道，竟基
    於幫助恐嚇取財之犯意，於97年10月間某日，將其所持有之
    鄭卉楹所有中華郵政大溪郵局00000000000000號帳號之金融
    卡及密碼交與丙○○，而幫助丙○○為前揭恐嚇取財時，供
    作提領被害人所匯款項之用。
三、案經內政部警政署刑事警察局暨宜蘭縣政府警察局移送臺灣
    桃園地方法院檢察署檢察官偵查起訴。
    理  由
壹、有罪部分：
一、按被告以外之人於審判外之陳述，雖不符刑事訴訟法第159
    條之1 至第159 條之4 之規定，然經當事人於審判程序同意
    作為證據，法院審酌該言詞陳述作成時之情況，認為適當者
    ，亦得為證據；當事人、代理人或辯護人於法院調查證據時
    ，知有刑事訴訟法第159 條第1 項不得為證據之情形，而未
    於言詞辯論終結前聲明異議者，視為有前項之同意，刑事訴
    訟法第159 條之5 定有明文。經查本案檢察官、被告等人及
    選任辯護人，於本院均未爭執本判決所引用之下列各項論罪
    證據之證據能力，復未於言詞辯論終結前聲明異議，本院審
    酌上開陳述作成時之情況，並無違法取證之瑕疵，認以之作
    為證據亦屬適當，揆諸上開規定，應認下列各項論罪證據均
    有證據能力，此先予敘明。
二、被告丙○○固坦承「阿坤」有請我用0000000000號行動電話
    撥打與被害人，並要求被害人支付贖金及駕駛地○○所有之
    2522-MS 黑色三菱休旅車，與綽號「阿坤」之男子一同前往
    石門水庫及大溪交流道等處收取贖金，而與「阿坤」共同為
    附表編號四至八之恐嚇取財犯行；惟矢口否認有為其他恐嚇
    取財犯行，辯稱：我有做的我會承認，但網路電話、電腦我
    均不會使用，不能將所有犯罪事實均算在我的頭上，000000
    0000號行動電話亦係「阿坤」所有，並係「阿坤」找我配合
    ，我僅有去過4 次云云。被告地○○雖坦承有持上開郵局帳
    戶之金融卡前往領款，並於領款前與被告丙○○電話聯繫之
    事實；然矢口否認有為上揭犯行，辯稱：我會前往領款，係
    因我一前在建築工地綁鐵條綽號「阿坤」之同事積欠我新臺
    幣（下同）32,000元，其稱要我提供帳戶，以匯錢返還其所
    積欠之借款，我並不知其所匯入之款項係被害人交付擄鴿勒
    贖之贖款，而我於提錢時雖有打電話與被告丙○○，亦係與
    被告丙○○談及要否回家吃飯之事宜云云。其辯護人則辯稱
    ：依常情，犯罪之人為隱匿犯行，均不會使用自己的帳戶，
    且被告地○○會去提領款項亦係其與「阿坤」間之借貸關係
    ，並無與其他人有朋分贖款之情形，又被告地○○自身亦有
    正當工作，自不會為本案犯行云云。被告戊○○就有提供鄭
    卉楹之帳戶與被告丙○○以為幫助恐嚇取財之犯行均坦承不
    諱。經查：
（一）附表一至十六所示之被害人，渠所飼養賽鴿均有遭他人取
      走，並經他人以電話告以需支付贖款方能取回賽鴿，因而
      心生畏懼，依如附表所示之方式交付如附表所示之金額（
      其中附表編號十四、十五之被害人未交付贖金）等情，業
      經上開被害人於警詢時證述綦詳，復有地○○、鄭卉楹上
      開郵局帳戶客戶歷史交易清單在卷可稽（附表編號一至三
      、十六之被害人有匯款至上開二帳戶之事實），又有門號
      0000000000號行動電話通聯記錄一份附卷足憑（附表編號
      一、六至十五之被害人經上開電話告以需付款取鴿之事實
      ），足見上開事實係屬實在，堪以認定。
（二）就附表編號四至八之恐嚇取財犯行，除據被告丙○○自承
      不諱，復有證人A1、劉永椿於審理中證述綦詳，又有附表
      編號四至八之被害人於警詢時之證述在卷可稽，另有
      0000000000號行動電話通聯記錄一份附卷足憑，足見被告
      丙○○之自白與事實相符，被告丙○○有與「阿坤」共同
      為上揭犯行，自可認定。參以上開附表編號六至八犯行部
      分，被告丙○○係以0000000000號行動電話作為其恐嚇取
      財之犯罪工具，而與附表編號一、九至十五犯行所用之犯
      罪工具均屬相同，且證人即共同被告天○○、地○○於警
      詢時均證稱：0000000000號行動電話為被告丙○○所使用
      等語（見偵卷A 第114 、124 、125 頁，偵卷B 第13～15
      頁，偵卷D 第6 頁），可見0000000000號行動電話應為被
      告丙○○所使用，而足證明其另有為附表編號一、九至十
      五之恐嚇取財犯行；又核以被告丙○○為達上開犯行之遂
      行，以求確實取得犯罪所得之款項，自不會甘冒風險，無
      端使用他人帳戶收受贖款，而必以其所能掌控之方式使被
      害人為贖款之交付，然依附表編號一所示犯行，被告丙○
      ○係要求被害人賴鳳山依其指示匯款至被告地○○及鄭卉
      楹之上開郵局帳戶等情以觀，顯見被告丙○○自應對上開
      二帳戶之提領均能確實掌控；惟被告地○○於警詢時卻自
      承，上開郵局帳戶金融卡均為其自身所保管，並未借予他
      人使用等語，然被害人賴鳳山上開所匯款項卻由被告地○
      ○前往提領殆盡等情，有被告地○○自承在卷，及上開歷
      史交易清單、桃園縣大溪郵局提款機監視畫面在卷可稽，
      且參以上開歷史交易清單、桃園縣大溪郵局提款機翻拍畫
      面紀錄及被告地○○所使用之0000000000號行動電話通聯
      記錄，就附表編號一至三犯行部分，被告地○○於每次提
      領被害人所匯與款項前，均先與被告丙○○為電話聯繫等
      情（被告地○○於97年11月10日20時55分提款，於同日19
      時與被告丙○○聯繫，於11月11日19時3 分提款，於同日
      18時與被告丙○○聯繫），又上開被害人每甫為匯款行為
      （被害人分別於97年11月7 日、10日、11日、19日匯款）
      ，被告地○○即旋將上開款項領取殆盡，益見被告地○○
      對上開犯行與被告丙○○具犯意聯絡，而與被告丙○○共
      同為附表編號一至三之恐嚇取財犯行；再者，證人即共同
      被告戊○○於警詢、偵查及審理中證稱，其於97年10月間
      某日，即將其所持有之鄭卉楹上開郵局帳戶金融卡及密碼
      交與丙○○使用等語（見偵卷E 第5 ～9 、第76～79頁，
      院卷F 第37頁），此與被告丙○○要求被害人賴鳳山將贖
      款匯至鄭卉楹之上開帳戶等情互核相符，而核以被告丙○
      ○於97年10月間即已取得上開帳戶之金融卡及密碼，並用
      以作為附表編號一即97年11月19日之恐嚇取財犯行之用，
      足見於此期間（即10月至11月19日間），被告丙○○應均
      持有鄭卉楹之上開帳戶及密碼，是就附表編號十六犯行，
      被害人林阿健係於97年11月6 日遭電話恐嚇，並要求需匯
      款至鄭卉楹上開帳戶方能取回賽鴿等情，亦可認定上開犯
      行應係被告丙○○所為無訛。綜此，被告有與「阿坤」共
      同為附表編號一至十六之恐嚇取財犯行（並就其中附表編
      號一至三部分，另與被告地○○共同所為），堪以認定。
（三）至被告丙○○辯稱，網路電話、電腦伊均不會使用，0000
      000000號行動電話亦係「阿坤」所有，並係「阿坤」找我
      配合，我僅有去過4 次云云；惟查，按共同正犯，係指各
      共同正犯間在合同意思範圍內，相互利用他人之行為，共
      同實施犯罪，以達其犯罪之目的，原不必每一階段均參與
      ，祇須分擔犯罪行為之一部，即應對於全部所發生之結果
      共同負責（最高法院94年度臺上字第5480號判決參照）。
      承上，被告丙○○就上開犯行，縱未參與全部構成要件行
      為，然其於犯意聯絡範圍內，與被告地○○、「阿坤」共
      同為前揭恐嚇取財犯行，依上開判決意旨，自應就上開所
      有犯行，負全部之責，復被告丙○○既自承，伊有使用
      0000000000號行動電話撥打與被害人，並係「阿坤」找伊
      配合共同為恐嚇取財犯行等語，是被告丙○○既有使用上
      開0000000000號行動電話下，則該行動電話究否屬被告丙
      ○○所有，實無礙於上開犯行之認定，是被告丙○○所辯
      ，自不足採。
（四）被告地○○辯稱，伊會前往領款，係因伊綽號「阿坤」之
      同事積欠伊32,000元，其稱要伊提供帳戶與他，以匯錢返
      還其所積欠之借款，伊並不知其所匯與之款項係被害人交
      付擄鴿勒贖之贖款云云；惟查，被告地○○前於警詢時及
      偵查中陳稱，「阿坤」係其前同事，並以門號為00000000
      00號撥打與伊，「阿坤」與「阿輝」即被告丙○○係不同
      人云云（見偵卷A 第5 頁），嗣後又改稱，0000000000號
      為被告丙○○所使用云云（見偵卷D 第6 頁），且被告於
      本院羈押庭另陳以：「（你如何確定這些錢都是阿坤還你
      的？）因為他突然打電話給我，自稱為阿和」云云，是倘
      有返還欠款一事，被告地○○何以連「阿坤」之姓名、綽
      號及電話前後均供述不一；復被告地○○陳以，「阿坤」
      積欠伊32,000元云云；惟依上開歷史交易清單，上開匯入
      款項總計卻達33,500元，亦與上開欠款金額並不相符，甚
      者被告地○○竟仍將該匯入款項均提領一空，是「阿坤」
      ，又被告地○○於警詢時面對員警詢問：你於第一次警詢
      筆錄中稱你前往提款時，綽號為阿坤之男子都會以
      0000000000號之電話號碼撥打電話給你0000000000，叫你
      前往郵局提領匯款，為何警方調閱該等時段之通聯記錄（
      97年11月7 日17時41分、97年11月10日20時55分、97年11
      月11日19時3 分、97年11月19日16時32分），均未發現有
      0000000000撥打給你，請你解釋等語？亦回以：其無法解
      釋等語以觀，均徵上開返還欠款一事非屬實在；再由被告
      地○○自承，其有兩個帳戶（分別為合作金庫大溪分行帳
      戶及上開郵局帳戶），合作金庫之帳戶為其存款帳戶，較
      常使用，因該合作金庫之帳戶都有錢在，伊怕「阿坤」匯
      款進來的錢會有問題，上開郵局帳戶則均未使用，所以提
      供上開郵局帳戶與「阿坤」云云，而查「阿坤」果係單純
      返還欠款，被告地○○提供帳戶號碼，自無任何風險可言
      ，其又何須擔心該匯入金錢會有問題，而提供另一甚少使
      用之帳戶，基此，均見被告地○○所辯，並不足採。另被
      告地○○辯稱，伊於提錢時有打電話與被告丙○○，亦係
      與被告丙○○談及要否回家吃飯之事宜云云。然查，依被
      告地○○於本院羈押庭時另陳以，被告丙○○都是打電話
      來家裡問有無煮飯，除此之外，被告丙○○都沒有打電話
      跟伊說其他的事情云云，是依被告地○○上開所述，其與
      被告丙○○以電話聯繫，均僅談論回家吃飯一事；惟參以
      被告地○○上開0000000000號通聯記錄，被告地○○與被
      告丙○○（使用門號為0000000000號）僅於其中97年11
      月7 日、10日、11日及19日有過電話聯繫，此與上開被害
      人匯款之日除均完全相符，且上開通話通數分別為7 日3
      通（時間17時8 分、21時26分、22時18分）、10日6 通（
      7 時44分、7 時45分、12時47分、18時17分、21時57分、
      23 時42 分）、11日1 通（18時31分）、19日2 通（16時
      17分、16時49分），分別遍布早上、下午及深夜，自非如
      同被告地○○所辯，其二人對話僅有討論煮飯一事，是被
      告地○○上開所辯，亦不足採。
（五）被告地○○之辯護人辯稱：依常情，犯罪之人為隱匿犯行
      ，均不會使用自己的帳戶，且被告地○○會去提領款項亦
      係其與「阿坤」間之借貸關係，並無與其他人有朋分贖款
      之情形，又被告地○○自身亦有正當工作，自不會為本案
      犯行云云。經查，犯罪之人其犯罪態樣本屬多變，方式亦
      各有不同，自難僅以犯罪之人多會隱匿犯行，而推定被告
      地○○犯罪時不會使用自身所有之物，且一般人倘無特殊
      管道及足夠經費，要取得他人之帳戶實有困難，是為達犯
      罪之遂行，而使用自身所有之物作為犯罪工具者亦所在多
      有，故辯護人依此辯以被告地○○未為上揭犯行云云，自
      不足採。復被告地○○有無正當工作，實與其究否參與前
      揭犯行無涉，辯護人所辯，亦不足採。
（六）被告戊○○有提供鄭卉楹帳戶之金融卡及密碼與丙○○，
      而幫助被告丙○○為上開恐嚇取財犯行乙節，除據被告戊
      ○○自承不諱，復有證人鄭卉楹於警詢及偵查中證述綦詳
      ，又有鄭卉楹上開郵局帳戶之客戶歷史交易清單在卷可稽
      ，足見被告戊○○之自白與事實相符，被告戊○○有為幫
      助恐嚇取財犯行，自可認定。
（七）綜上所述，被告丙○○有共同為附表編號一至十六之恐嚇
      取財犯行，被告地○○有共同為附表編號一至三之恐嚇取
      財犯行及被告戊○○有為幫助恐嚇取財犯行，事證明確，
      渠等犯行均堪以認定，應依法論科。
三、按刑法第346條第1項恐嚇取財罪所稱之「恐嚇」，乃指以惡
    害之事，告知他人，使其生畏懼或恐怖心而言，且惡害之種
    類並無限制，不以生命、身體、名譽為限，即便是「財產」
    、個人信用等事項亦屬之；再惡害告知之方法，更不以明示
    者為限，以默示之方法亦可，故凡以言語、文字、舉動，甚
    而利用自己之地位、社會勢力、政治權力，或與其他事實相
    配合而足以使人萌生畏怖或恐怖之念者亦屬之。查被告丙○
    ○與「阿坤」共同以電話向被害鴿主勒贖金錢，於電話中稱
    要依指示支付金錢，方能取回遭抓走之賽鴿等語，其語意已
    表示：若鴿主未依其指示加以匯款，則鴿子將無法安全飛回
    。顯係以不依指示付款，鴿子將無法釋回之惡害通知被害鴿
    主，揆諸前開說明，自該當刑法第346 條第1 項「恐嚇」之
    行為。次按刑法上之幫助犯，係對於犯罪與正犯有共同之認
    識，而以幫助之意思，對於正犯資以助力，而未參與實施犯
    罪之行為者而言（最高法院75年度臺上字第1509號、88年度
    臺上字第1270號判決意旨參照）。是如未參與實施犯罪構成
    要件之行為，且係出於幫助之意思提供助力，即屬幫助犯，
    而非共同正犯。經查，依上所述，被告戊○○僅有將其所持
    有之鄭卉楹上開銀行帳戶提款卡及密碼等資料，交與被告丙
    ○○，供其作為恐嚇取財使用外，雖其於本案查獲後，尚有
    與張桂秀為「張桂秀：長腳（綽號），我要問你，你之前是
    不是有拿一張郵局金融卡給阿輝（丙○○）？戊○○：對啊
    。張桂秀：啊... 金融卡被找到說，我現在來這邊剛走啊。
    戊○○：被找到唷？張桂秀：對啊。戊○○：阿輝他應該會
    說他撿到的吧。張桂秀：對啦，我是問你有沒有這件事啦？
    戊○○：他不是說有毀掉。」之對話內容（見被告戊○○使
    用之0000000000號監聽譯文，偵卷F第22頁），亦難證明被
    告戊○○除交付帳戶，再有為其他恐嚇取財犯行，且
    Ｚ000000000號網路電話帳號之申辦資料上所留存之電話號碼
    縱為被告戊○○所使用之0000000000號行動電話，亦無法證
    明被告戊○○確有使用上開網路電話以為恐嚇取財之用（詳
    下述），是依罪疑惟輕之原則，自應為有利於被告戊○○之
    認定，而僅論以被告戊○○係以幫助被告丙○○恐嚇取財之
    意思，參與本件構成要件以外之行為，為幫助犯。又觀諸最
    高法院72年度臺上字第4800號判決意旨：檢察官以被告等犯
    刑法第278 條第1 項之重傷害罪，提起公訴，原審論以使人
    重傷未遂罪，原係適用同一法條，不發生變更起訴法條之問
    題，原判決認已變更起訴法條，並在結論欄引用刑事訴訟法
    第300 條，亦屬可議等語。是本院既認被告戊○○係成立幫
    助犯，公訴人誤認應成立同一法條罪名之共同正犯，自毋庸
    變更起訴法條，又就被告丙○○所為附表編號十四、十五犯
    行部分，因被害人並未交付贖款，其犯行尚屬未遂，公訴人
    雖未論及，然依上開判決意旨，本院自得適用同條第3 項之
    未遂規定，附此敘明。核被告丙○○就附表編號一至十三、
    十六所為，係犯刑法第346 條第1 項共同恐嚇取財罪，就附
    表編號十四、十五所為，係犯刑法第346 條第3 項、第1 項
    共同恐嚇取財未遂罪；被告地○○就附表編號一至三所為，
    均犯刑法第346 條第1 項共同恐嚇取財罪；被告戊○○所為
    ，係犯刑法第30條第1 項前段、第346 條第1 項幫助恐嚇取
    財罪，並依刑法第30條第2 規定，減輕其刑。被告丙○○與
    「阿坤」間，就附表編號一至十六所示犯行，具有犯意聯絡
    ，行為分擔，並就其中附表編號一至三犯行部份，另與被告
    地○○具犯意聯絡及行為分擔，均應論以共同正犯。爰審酌
    被告丙○○前已有擄鴿勒贖前科，竟不思悔改，仍為本案犯
    行，對社會治安及被害人財產均損害甚大，並僅坦承部份犯
    行；被告地○○正值青壯之年，未思以正當途徑謀取財富，
    反與被告丙○○共同為前揭犯行，實應予非難，且犯後猶矢
    口否認犯行，並未見悔意；被告戊○○雖坦承幫助恐嚇取財
    犯行，然因其提供帳戶行為，而使被告丙○○之犯行得以順
    利遂行，對被害人之財產損害同影響甚大及渠等犯罪動機、
    手段等一切情狀，而各量處如主文所示之刑。末按，扣案之
    被告地○○所有ELIYA 牌行動電話1 支（含門號：
    0000000000 號SIM卡1 張）及被告戊○○所有ELIYA 牌行動
    電話1 支（含門號0000000000、0000000000號SIM 卡2 張）
    ，因無證據證明係被告二人犯罪所用之物，爰不予宣告沒收
    。
貳、無罪部分：
一、公訴意旨略以：被告丙○○、地○○、天○○、戊○○共同
    基於意圖為自己不法所有之犯意聯絡，於97年11月起，共組
    擄鴿勒贖集團，在臺灣北部地區之不詳地點，架設網具網捕
    如不特定人士施放訓練之賽鴿，以此強暴方式將他人賽鴿置
    於己實力支配下；如附表（指除上開有罪部分認定之事實範
    圍外，下稱上開附表）所示被害人施放訓練之賽鴿遭擄後，
    丙○○、地○○、天○○、戊○○旋即分工以上開附表所示
    網路電話，打電話向被害人勒贖如附表所示之金額，致被害
    人心生畏懼，依丙○○、地○○、天○○、戊○○等人之指
    示之方式交付贖款。因認被告丙○○、地○○、戊○○及天
    ○○涉犯刑法第28條、第346 條第1 項之共同恐嚇取財罪嫌
    云云。
二、按犯罪事實應依證據認定之，無證據不得認定犯罪事實；又
    不能證明被告犯罪者，應諭知無罪之判決，刑事訴訟法第15
    4 條第2 項、第301 條第1 項分別定有明文。又事實之認定
    ，應憑證據，如未能發現相當證據，或證據不足以證明，自
    不能以推測或擬制之方法，為裁判基礎（最高法院40年臺上
    字第86號判例參照）；且認定犯罪事實所憑之證據，雖不以
    直接證據為限，間接證據亦包括在內，然而無論直接證據或
    間接證據，其為訴訟上之證明，須於通常一般之人均不致有
    所懷疑，而得確信其為真實之程度者，始得據為有罪之認定
    ，倘其證明尚未達到此一程度，而有合理之懷疑存在而無從
    使事實審法院得有罪之確信時，即應由法院為諭知被告無罪
    之判決（最高法院76年台上字第4986 號 判例參照）；另刑
    法第28條之共同正犯，係指行為人基於共同的行為決意，各
    自分擔犯罪行為的一部，而共同實施構成要件行為，彼此間
    有犯意聯絡或行為分擔而言，如僅知情，而未與其他共犯有
    所謀議或參與犯罪行為之一部分，自不能遽認成立共犯。
三、公訴人認被告丙○○、地○○、戊○○及天○○涉有前開罪
    嫌，無非以：被告地○○、戊○○、天○○於警詢及偵查中
    之供述、上開附表所示被害人於警詢中之陳述、證人張桂秀
    及鄭卉楹之證述、地○○使用手機簡訊翻拍照片、戊○○
    使用電話之通訊監察譯文、SMC 牌NETWORKS網路SKYPE 專用
    電話、SKYPE USERNAME帳號Ｚ000000000號會員資料及被害人
    接獲網路電話恐嚇查證使用者資料等為據。
四、被告丙○○、地○○、戊○○及天○○均堅決否認有為上開
    恐嚇取財犯行，被告丙○○辯稱：網路電話、電腦我均不會
    使用等語；被告地○○辦稱：我於97年底就將我所有之
    2522-MS 黑色三菱休旅車寄放在被告丙○○處，我並未與被
    告丙○○共同駕駛該車前往約定地點向被害人拿取贖款等語
    ；被告戊○○辯稱：我雖有請張桂秀代我申辦網路電話，我
    申辦係為了打大陸之用，我申辦之網路電話帳號為
    Ｚ000000000號而非Ｚ000000000號等語，其辯護人則辯稱：被
    告戊○○所申辦之網路電話帳號為Ｚ000000000號，此帳號號
    碼恰與其出生年月日相同，且在被告天○○住處所查獲之網
    路手機，該帳號亦為Ｚ000000000號而非Ｚ000000000號等語；
    被告天○○辯稱：我只有幫忙養鍾隆桔比賽的鴿子，並未幫
    忙養抓來的鴿子，被害人有指認我的疤，但我身上還有刺青
    ，為何他們不認我的刺青等語。經查：
（一）上開附表所示之被害人雖有如附表所示之方式，遭人以網
      路電話恐嚇需支付贖款方可取回自身所飼養之賽鴿，且該
      網路電話均為網路電話帳號Ｚ000000000號所撥打等情，有
      上開附表所示被害人於警詢時證述綦詳，亦有網話電話帳
      號Ｚ000 000000 號之通聯記錄在卷可稽，而上開網路電話
      申辦資料上所留存之電話號碼為被告戊○○所使用之
      0000000000號乙節，亦為被告戊○○所自承在卷，及有
      SKYPE USERNAME帳號Ｚ000000000號會員資料附卷足憑；然
      證人張桂秀於審理中證稱：「（妳有無幫戊○○購買網路
      電話？）有。」、「（購買的時間？）10月16日。」、「
      （妳記得向哪家網路電話公司購買？）在南京東路三段的
      展岳科技公司。」、「（97年10月16日當天妳幫戊○○購
      買網路電話的時候，一共買了幾支網路電話？）2 支。」
      、「（另外一支電話幫何人購買？）是丙○○介紹他朋友
      來買的。」、「（妳當天購買2 支電話，一支交給戊○○
      ，另一支交給何人？）是丙○○的朋友到我家拿。」、「
      （妳當天購買兩支網路電話的資料，是否都是留下戊○○
      的聯絡電話？）是的。」、「（依妳提供的2 支帳號資料
      顯示，均留下0000000000戊○○之門號，做何用途？）以
      開啟SKYPE 網路，因為要那支手機才可以啟用，可以收到
      密碼，然後開啟網路手機。」等語，及依卷附之SKYPE 網
      路電話申辦資料（見院卷F 第141 、142 頁），可證證人
      張桂秀代被告戊○○申辦上開網路電話之時，共申辦購買
      2 組網路電話及帳號（Ｚ000000000、Ｚ000000000號），且
      分別交與被告戊○○與被告丙○○之朋友使用之事實；復
      經本院於審理中當庭勘驗於被告天○○住處扣得之被告戊
      ○○所有SMC 牌NETWORKS網路SKYPE 專用電話1 支，該勘
      驗結果：該網路電話帳號係Ｚ000000000號，而非Ｚ0000000
      00號等情（見院卷A 第281 頁），是被告戊○○所有之網
      路電話既非使用Ｚ0000000 00 號網路電話帳號，且網路電
      話帳號縱可任意更換，但無其他證據足以證明被告戊○○
      有使用Ｚ000000000號網路電話帳號下，自難僅以申辦資料
      上有填載被告戊○○之0000000000行動電話，即遽認被告
      戊○○有為上開附表所示之恐嚇取財犯行。
（二）參以網路電話帳號Ｚ000000000號借用無線上網IP位置紀錄
      （見偵卷E 第109 頁），其中IP位址：220.128.114.77
      上網位置為桃園縣大溪鎮○○路57號1F4 ，雖距離被告戊
      ○○住家即桃園縣大溪鎮○○路429 巷21號，半徑範圍僅
      約200 公尺，另IP位址：220.138.62.207（上網位置：桃
      園縣桃園市○○路190 號）、220.138.67.16 （桃園縣桃
      園市○○路188 號3 樓）、118.169.64.129（桃園縣桃園
      市○○○街89號4 樓），亦僅距離被告丙○○住家即桃園
      縣桃園市○○○街91號6 樓，半徑範圍亦僅約200 公尺；
      然承上所述，該網路電話帳號Ｚ000000000號既無法證明確
      係被告戊○○所使用下，且上開網路電話帳號上網地點亦
      有多處，並非僅於被告二人住處附近，又該200 公尺範圍
      內使用無限網路人數眾多，亦難單以該上網地點位於被告
      二人住處附近，即認定係告丙○○、戊○○有使用Ｚ0
      00000000號網路電話帳號之事實。復依卷附之0000000000
      號通訊監察譯文，被告戊○○與張桂秀間雖曾為「張桂秀
      ：長腳（綽號），我要問你，你之前是不是有拿一張郵局
      金融卡給阿輝（丙○○）？戊○○：對啊。張桂秀：啊
      ... 金融卡被找到說，我現在來這邊剛走啊。戊○○：被
      找到唷？張桂秀：對啊。戊○○：阿輝他應該會說他撿到
      的吧。張桂秀：對啦，我是問你有沒有這件事啦？戊○○
      ：他不是說有毀掉。」之對話內容，而認被告戊○○應知
      悉被告丙○○有從事恐嚇取財之犯行，然依上所述，被告
      戊○○縱有知悉，但無其他證據足以證明被告戊○○有參
      與上開附表所示之恐嚇取財犯行下，自難遽為被告戊○○
      不利之認定。
（三）證人即被害人劉永椿及林有智於警詢時雖均以相片指認被
      告地○○、天○○為渠等交付擄鴿贖金之時，向渠等索取
      贖金之人（見偵卷F 第81、84、90、93頁）；然核以上開
      指認過程，僅係單以照片指認，且其中被告地○○之指認
      照片更屬黑白，則該指認之可信性為何，非屬無疑，又證
      人劉永椿於審理中證稱：「當時天色暗暗的，那邊是石門
      水庫那邊的一家餐廳，有兩個人開三菱的車子，但是我現
      在不確定那兩個人是否是在庭的被告天○○。」、「（請
      當庭確認在庭之被告，有無是當時你交錢時的人？）【當
      庭看在庭的四位被告】當時天色蠻暗的，我不能確定，而
      且時間也過了那麼久，因為我交錢之後馬上就離開了，所
      以沒有什麼印象。」、「（被告地○○當時是下車取款的
      人？或是坐在車上的人？）當時他們兩個人都坐在車上，
      我是將錢交給坐在副駕駛座的人，我自己走過去，那個人
      有把車窗放下，那個人是否就是在庭的地○○，因為隔了
      那麼久，現場又黑黑的，我不敢確定。」、「（在對談中
      ，你有無注意坐在駕駛座的人的長相？）時間蠻快的，直
      接拿了錢就走了，駕駛座的人不太跟我正面相看，我只有
      看到駕駛座的側臉。」等語（見院卷F178～181 頁），足
      證證人劉永椿無法明確指認，該索取贖金之人確為被告地
      ○○、天○○無訛，故無法單憑上開指認，即論以被告地
      ○○、天○○有為如上開附表所示之恐嚇取財犯行；另被
      告丙○○縱於犯罪過程中曾使用被告地○○所有之2522-M
      S 黑色三菱休旅車，及被告天○○持有被告戊○○所有之
      SMC 牌NETWORKS網路SKYPE 專用電話等情，均無法證明被
      告地○○、天○○即有為上開附表所示之恐嚇取財犯行，
      公訴人單以上開論據，並就被告4 人間如何具有犯意聯絡
      ，均未再提出其他證據予以證明下，自難憑此即為被告4
      人不利之認定。
五、綜上所述，公訴人雖起訴主張被告4 人有為上開附表所示之
    恐嚇取財犯行，然公訴人所為舉證，均不足以證實被告4 人
    確有為上開犯行，此外，本院復查無其他積極證據足認被告
    有檢察官所指之上述犯行，揆之首開說明，自應為無罪之諭
    知。
據上論斷，應依刑事訴訟法第299 條第1 項前段、第301 條第1
項前段，刑法第28條、第30條第1 項前段、第2 項、第346 條第
3 項、第1 項、第51條第5 款，刑法施行法第1 條之1 第1 項、
第2 項前段，判決如主文。
本案經檢察官黃怡菁到庭執行職務。
中    華    民    國    98    年    6     月    30    日
                刑事第十庭    審判長  法  官  江德民
                                      法  官  蘇昌澤
                                      法  官  華奕超
以上正本證明與原本無異。
如不服本判決應於收受判決後10日內向本院提出上訴書狀，並應
敘述具體理由。其未敘述上訴理由者，應於上訴期間屆滿後20日
內向本院補提理由書「切勿逕送上級法院」。
                                      書記官  常毓生
中    華    民    國    98    年    6     月    30    日
中華民國刑法第346條
（單純恐嚇罪）
意圖為自己或第三人不法之所有，以恐嚇使人將本人或第三人之
物交付者，處6 月以上5 年以下有期徒刑，得併科1 千元以下罰
金。以前項方法得財產上不法之利益，或使第三人得之者，亦同
。
前二項之未遂犯罰之。
附表
┌──┬────┬────┬───────┬────────┬───┬──┬────┬────┐
│編號│被害人  │勒贖時間│   勒贖方式   │    付款方式    │ 付贖 │遭擄│所犯法條│主文    │
│    │        │        │              │                │      │鴿數│        │(宣告刑)│
├──┼────┼────┼───────┼────────┼───┼──┼────┼────┤
│ 01 │賴鳳山  │97.11.17│遭00-00000000 │匯款至被告等指定│6000  │3   │刑法第  │丙○○共│
│    │        │97.11.19│、0000-000000 │之地○○、鄭卉楹│      │    │346條第1│同犯恐嚇│
│    │        │        │00-00000000電 │之帳戶付贖      │      │    │項      │取財罪，│
│    │        │        │話勒贖        │                │      │    │        │處有期徒│
│    │        │        │              │                │      │    │        │刑柒月。│
│    │        │        │              │                │      │    │        │        │
│    │        │        │              │                │      │    │        │地○○共│
│    │        │        │              │                │      │    │        │同犯恐嚇│
│    │        │        │              │                │      │    │        │取財罪，│
│    │        │        │              │                │      │    │        │處有期徒│
│    │        │        │              │                │      │    │        │刑柒月。│
├──┼────┼────┼───────┼────────┼───┼──┼────┼────┤
│ 02 │黃新堂  │97.11.17│遭不明來電電話│以陳志泓名義匯款│4000  │2   │刑法第  │丙○○共│
│    │        │        │勒贖          │至地○○帳戶    │      │    │346條第1│同犯恐嚇│
│    │        │        │              │                │      │    │項      │取財罪，│
│    │        │        │              │                │      │    │        │處有期徒│
│    │        │        │              │                │      │    │        │刑柒月。│
│    │        │        │              │                │      │    │        │        │
│    │        │        │              │                │      │    │        │地○○共│
│    │        │        │              │                │      │    │        │同犯恐嚇│
│    │        │        │              │                │      │    │        │取財罪，│
│    │        │        │              │                │      │    │        │處有期徒│
│    │        │        │              │                │      │    │        │刑柒月。│
├──┼────┼────┼───────┼────────┼───┼──┼────┼────┤
│ 03 │李浩然  │97.11.15│遭00-00000000 │以陳志泓名義匯款│5000  │2   │刑法第  │丙○○共│
│    │        │        │電話勒贖      │至地○○帳戶    │      │    │346條第1│同犯恐嚇│
│    │        │        │              │                │      │    │項      │取財罪，│
│    │        │        │              │                │      │    │        │處有期徒│
│    │        │        │              │                │      │    │        │刑柒月。│
│    │        │        │              │                │      │    │        │        │
│    │        │        │              │                │      │    │        │地○○共│
│    │        │        │              │                │      │    │        │同犯恐嚇│
│    │        │        │              │                │      │    │        │取財罪，│
│    │        │        │              │                │      │    │        │處有期徒│
│    │        │        │              │                │      │    │        │刑柒月。│
├──┼────┼────┼───────┼────────┼───┼──┼────┼────┤
│ 04 │劉永椿  │97.11.16│友人「阿西」轉│與「阿西」前往石│10000 │4   │刑法第  │丙○○犯│
│    │        │        │告遭電話勒贖  │門水庫交付贖款  │      │    │346條第1│恐嚇取財│
│    │        │        │              │                │      │    │項      │罪，處有│
│    │        │        │              │                │      │    │        │期徒刑柒│
│    │        │        │              │                │      │    │        │月。    │
├──┼────┼────┼───────┼────────┼───┼──┼────┼────┤
│ 05 │林有智  │97.11.16│遭不明來電電話│前往66號快速道路│5000  │2   │刑法第  │丙○○犯│
│    │        │        │勒贖          │路口付贖        │      │    │346條第1│恐嚇取財│
│    │        │        │              │                │      │    │項      │罪，處有│
│    │        │        │              │                │      │    │        │期徒刑柒│
│    │        │        │              │                │      │    │        │月。    │
├──┼────┼────┼───────┼────────┼───┼──┼────┼────┤
│ 06 │簡國賓  │97.11.17│遭0000-000000 │請友人「阿宏」前│2500  │1   │刑法第  │丙○○犯│
│    │        │        │電話勒索      │往國道三號大溪交│      │    │346條第1│恐嚇取財│
│    │        │        │              │流道付贖取鴿    │      │    │項      │罪，處有│
│    │        │        │              │                │      │    │        │期徒刑陸│
│    │        │        │              │                │      │    │        │月。    │
├──┼────┼────┼───────┼────────┼───┼──┼────┼────┤
│ 07 │陳振芳  │97.11.16│遭0000-000000 │請友人「阿宏」前│2500  │1   │刑法第  │丙○○犯│
│    │        │        │電話勒索      │往付贖取鴿      │      │    │346條第1│恐嚇取財│
│    │        │        │              │                │      │    │項      │罪，處有│
│    │        │        │              │                │      │    │        │期徒刑陸│
│    │        │        │              │                │      │    │        │月。    │
├──┼────┼────┼───────┼────────┼───┼──┼────┼────┤
│ 08 │徐右鎮  │97.11.15│遭0000-000000 │請友人「阿宏」前│2500  │1   │刑法第  │丙○○犯│
│    │        │        │電話勒索      │往桃園大溪地區付│      │    │346條第1│恐嚇取財│
│    │        │        │              │贖款            │      │    │項      │罪，處有│
│    │        │        │              │                │      │    │        │期徒刑陸│
│    │        │        │              │                │      │    │        │月。    │
├──┼────┼────┼───────┼────────┼───┼──┼────┼────┤
│ 09 │黃元興  │97.11.17│遭0000-000000 │請友人「阿宏」前│2500  │1   │刑法第  │丙○○犯│
│    │        │        │電話勒索      │往國道三號大溪交│      │    │346條第1│恐嚇取財│
│    │        │        │              │流道付贖取鴿    │      │    │項      │罪，處有│
│    │        │        │              │                │      │    │        │期徒刑陸│
│    │        │        │              │                │      │    │        │月。    │
├──┼────┼────┼───────┼────────┼───┼──┼────┼────┤
│ 10 │郭志仁  │97.10.22│遭0000-000000 │請友人張秋敏匯款│2000  │1   │刑法第  │丙○○犯│
│    │        │        │電話勒索      │至大溪郵局戶名王│      │    │346條第1│恐嚇取財│
│    │        │        │              │伯堅帳戶        │      │    │項      │罪，處有│
│    │        │        │              │                │      │    │        │期徒刑陸│
│    │        │        │              │                │      │    │        │月。    │
├──┼────┼────┼───────┼────────┼───┼──┼────┼────┤
│ 11 │李世宏  │97.11.07│遭0000-000000 │要求前往大溪交流│6000  │1   │刑法第  │丙○○犯│
│    │        │        │電話勒索      │道附近將贖款綁在│      │    │346條第1│恐嚇取財│
│    │        │        │              │被告所置放鴿子腳│      │    │項      │罪，處有│
│    │        │        │              │上              │      │    │        │期徒刑柒│
│    │        │        │              │                │      │    │        │月。    │
├──┼────┼────┼───────┼────────┼───┼──┼────┼────┤
│ 12 │吳尉鳴  │97.11.04│遭00-00000000 │匯款至被告等指定│2000  │1   │刑法第  │丙○○犯│
│    │        │97.11.05│、0000-000000 │之帳戶          │      │    │346條第1│恐嚇取財│
│    │        │        │電話勒贖      │                │      │    │項      │罪，處有│
│    │        │        │              │                │      │    │        │期徒刑陸│
│    │        │        │              │                │      │    │        │月。    │
├──┼────┼────┼───────┼────────┼───┼──┼────┼────┤
│ 13 │莊陳阿吻│97.11.17│遭0000-000000 │請媳婦黃湘喻至郵│2500  │1   │刑法第  │丙○○犯│
│    │        │        │電話勒索      │局匯款          │      │    │346條第1│恐嚇取財│
│    │        │        │              │                │      │    │項      │罪，處有│
│    │        │        │              │                │      │    │        │期徒刑陸│
│    │        │        │              │                │      │    │        │月。    │
├──┼────┼────┼───────┼────────┼───┼──┼────┼────┤
│ 14 │藍耀宗  │97.11.15│遭0000-000000 │前往大溪66號快速│未付贖│2   │刑法第  │丙○○犯│
│    │        │        │電話勒索      │道路下付贖，未遇│      │    │346條第 │恐嚇取財│
│    │        │        │              │歹徒            │      │    │3項、第1│未遂罪，│
│    │        │        │              │                │      │    │項      │處有期徒│
│    │        │        │              │                │      │    │        │刑肆月。│
├──┼────┼────┼───────┼────────┼───┼──┼────┼────┤
│ 15 │康偉財  │97.11.17│遭0000-000000 │拒絕付贖        │未付贖│1   │刑法第  │丙○○犯│
│    │        │        │電話勒索      │                │      │    │346條第 │恐嚇取財│
│    │        │        │              │                │      │    │3項、第1│未遂罪，│
│    │        │        │              │                │      │    │項      │處有期徒│
│    │        │        │              │                │      │    │        │刑肆月。│
├──┼────┼────┼───────┼────────┼───┼──┼────┼────┤
│ 16 │庚○○  │97.11.6 │遭00-00000000 │依被告要求匯款至│2000  │1   │刑法第  │丙○○犯│
│    │        │        │電話勒贖      │鄭卉楹（筆錄誤載│      │    │346條第1│恐嚇取財│
│    │        │        │              │為鄭惠贏）帳戶  │      │    │項      │罪，處有│
│    │        │        │              │                │      │    │        │期徒刑陸│
│    │        │        │              │                │      │    │        │月。    │
├──┼────┼────┼───────┼────────┼───┼──┼────┼────┤
│ 17 │沈燈霖  │97.11.19│遭00-00000000 │拒絕付贖        │未付贖│1   │        │        │
│    │        │        │電話勒贖      │                │      │    │        │        │
├──┼────┼────┼───────┼────────┼───┼──┼────┼────┤
│ 18 │謝林容  │97.11.06│遭00-00000000 │拒絕付贖        │未付贖│2   │        │        │
│    │        │        │電話勒贖      │                │      │    │        │        │
│    │        │        │              │                │      │    │        │        │
├──┼────┼────┼───────┼────────┼───┼──┼────┼────┤
│ 19 │陳東政  │97.11.02│遭00-00000000 │要求將贖款綁在被│未付贖│1   │        │        │
│    │        │        │電話勒贖      │告所置放鴿子腳上│      │    │        │        │
│    │        │        │              │                │      │    │        │        │
├──┼────┼────┼───────┼────────┼───┼──┼────┼────┤
│ 20 │黃聰明  │97.11.17│遭00-00000000 │被告等請計程車司│2500  │1   │        │        │
│    │        │        │電話勒贖      │機將鴿子送回    │      │    │        │        │
│    │        │        │              │                │      │    │        │        │
│    │        │        │              │                │      │    │        │        │
├──┼────┼────┼───────┼────────┼───┼──┼────┼────┤
│ 21 │邱燦生  │97.11.16│遭00-00000000 │前往國道三號高速│9000  │5   │        │        │
│    │        │        │電話勒贖      │公路大溪交流道下│      │    │        │        │
│    │        │        │              │付贖            │      │    │        │        │
├──┼────┼────┼───────┼────────┼───┼──┼────┼────┤
│ 22 │林芳賜  │97.11.07│遭00-00000000 │匯款至被告等指定│4000  │2   │        │        │
│    │        │        │電話勒贖      │之帳戶付贖      │      │    │        │        │
├──┼────┼────┼───────┼────────┼───┼──┼────┼────┤
│ 23 │黃梓基  │97.11.04│遭00-00000000 │匯款至被告指定之│6020  │3   │        │        │
│    │        │        │電話勒贖      │帳戶            │      │    │        │        │
├──┼────┼────┼───────┼────────┼───┼──┼────┼────┤
│ 24 │林榮貴  │97.11.16│遭00-0000000電│請友人前往國道三│9000  │4   │        │        │
│    │        │        │話勒贖        │號高速公路大溪交│      │    │        │        │
│    │        │        │              │流道付贖        │      │    │        │        │
├──┼────┼────┼───────┼────────┼───┼──┼────┼────┤
│ 25 │吳英傑  │97.11.16│遭不明來電電話│前往國道三號高速│8100  │4   │        │        │
│    │        │        │勒贖          │公路大溪交流道下│      │    │        │        │
│    │        │        │              │付贖，另以匯款方│      │    │        │        │
│    │        │        │              │式匯入張永村帳戶│      │    │        │        │
├──┼────┼────┼───────┼────────┼───┼──┼────┼────┤
│ 26 │乙○○  │97.11.6 │遭00-00000000 │以匯款方式付贖款│2000  │1   │        │        │
│    │        │        │電話勒贖      │                │      │    │        │        │
├──┼────┼────┼───────┼────────┼───┼──┼────┼────┤
│ 27 │卯○○  │97.11.10│遭00-00000000 │以匯款方式付贖款│8000  │4   │        │        │
│    │        │        │電話勒贖      │                │      │    │        │        │
├──┼────┼────┼───────┼────────┼───┼──┼────┼────┤
│ 28 │丑○○  │97.11.11│遭00-00000000 │要求以匯款方式付│未付贖│1   │        │        │
│    │        │        │電話勒贖      │贖款            │      │    │        │        │
├──┼────┼────┼───────┼────────┼───┼──┼────┼────┤
│ 29 │壬○○  │97.11.7 │遭00-00000000 │以匯款方式付贖款│4500  │2   │        │        │
│    │        │        │電話勒贖      │                │      │    │        │        │
├──┼────┼────┼───────┼────────┼───┼──┼────┼────┤
│ 30 │甲○○  │97.11.10│遭00-00000000 │以匯款方式付贖款│2000  │1   │        │        │
│    │        │        │電話勒贖      │                │      │    │        │        │
├──┼────┼────┼───────┼────────┼───┼──┼────┼────┤
│ 31 │丁○○  │97.11.6 │遭00-00000000 │以匯款方式付贖款│2000  │1   │        │        │
│    │        │        │電話勒贖      │                │      │    │        │        │
├──┼────┼────┼───────┼────────┼───┼──┼────┼────┤
│ 32 │癸○○  │97.11.12│遭00-00000000 │請綽號「阿龍」友│2000  │1   │        │        │
│    │        │        │電話勒贖      │人前往國道三號高│      │    │        │        │
│    │        │        │              │速公路大溪交流道│      │    │        │        │
│    │        │        │              │下付贖          │      │    │        │        │
├──┼────┼────┼───────┼────────┼───┼──┼────┼────┤
│ 33 │寅○○  │97.11.7 │遭00-00000000 │以匯款方式付贖款│2000  │1   │        │        │
│    │        │        │電話勒贖      │                │      │    │        │        │
├──┼────┼────┼───────┼────────┼───┼──┼────┼────┤
│ 34 │辛○○  │97.11.11│遭00-00000000 │前往國道三號高速│2000  │1   │        │        │
│    │        │        │電話勒贖      │公路大溪交流道下│      │    │        │        │
│    │        │        │              │親自付贖        │      │    │        │        │
├──┼────┼────┼───────┼────────┼───┼──┼────┼────┤
│ 35 │戌○○  │97.11.16│遭00-00000000 │要求前往國道三號│未付贖│1   │        │        │
│    │        │        │電話勒贖      │高速公路大溪交流│      │    │        │        │
│    │        │        │              │道下付贖        │      │    │        │        │
├──┼────┼────┼───────┼────────┼───┼──┼────┼────┤
│ 36 │申○○  │97.11.7 │遭00-00000000 │前往國道三號高速│2000  │1   │        │        │
│    │        │        │電話勒贖      │公路大溪交流道下│      │    │        │        │
│    │        │        │              │，將贖款放在被告│      │    │        │        │
│    │        │        │              │預先留置之鴿子腳│      │    │        │        │
│    │        │        │              │上放飛          │      │    │        │        │
├──┼────┼────┼───────┼────────┼───┼──┼────┼────┤
│ 37 │亥○○  │97.11.15│遭00-00000000 │前往台66號快速道│2000  │1   │        │        │
│    │        │        │電話勒贖      │路橋下親自付贖  │      │    │        │        │
├──┼────┼────┼───────┼────────┼───┼──┼────┼────┤
│ 38 │未○○  │97.11.11│遭00-00000000 │前往國道三號高速│2500  │1   │        │        │
│    │        │        │電話勒贖      │公路大溪交流道下│      │    │        │        │
│    │        │        │              │親自付贖        │      │    │        │        │
├──┼────┼────┼───────┼────────┼───┼──┼────┼────┤
│ 39 │午○○  │97.11.11│遭00-00000000 │前往石門水庫附近│1500  │1   │        │        │
│    │        │        │電話勒贖      │付贖            │      │    │        │        │
├──┼────┼────┼───────┼────────┼───┼──┼────┼────┤
│ 40 │己○○  │97.11.17│遭00-00000000 │請友人「阿昌」前│2500  │1   │        │        │
│    │        │        │電話勒贖      │往國道三號高速公│      │    │        │        │
│    │        │        │              │路大溪交流道下付│      │    │        │        │
│    │        │        │              │贖款            │      │    │        │        │
├──┼────┼────┼───────┼────────┼───┼──┼────┼────┤
│ 41 │酉○○  │97.11.16│遭00-00000000 │要求以匯款方式付│未付贖│1   │        │        │
│    │        │        │電話勒贖      │贖款            │      │    │        │        │
├──┼────┼────┼───────┼────────┼───┼──┼────┼────┤
│ 42 │巳○○  │97.11.4 │遭00-00000000 │要求以匯款方式付│未付贖│1   │        │        │
│    │        │        │電話勒贖      │贖款            │      │    │        │        │
├──┼────┼────┼───────┼────────┼───┼──┼────┼────┤
│ 43 │辰○○  │97.11.16│遭00-00000000 │要求以匯款方式付│未付贖│1   │        │        │
│    │        │        │電話勒贖      │贖款            │      │    │        │        │
├──┼────┼────┼───────┼────────┼───┼──┼────┼────┤
│ 44 │子○○  │97.11.11│遭00-00000000 │前往大溪與龍潭交│2500  │1   │        │        │
│    │        │        │電話勒贖      │界處付贖        │      │    │        │        │
├──┼────┼────┼───────┼────────┼───┼──┼────┼────┤
│ 45 │李天禛  │97.11.17│遭不明來電電話│要求前往國道三號│未付贖│2   │        │        │
│    │        │        │勒贖          │大溪交流道付贖，│      │    │        │        │
│    │        │        │              │另匯款至張永村帳│      │    │        │        │
│    │        │        │              │戶均未成        │      │    │        │        │
└──┴────┴────┴───────┴────────┴───┴──┴────┴────┘


司法院資訊處製作；財團法人民間司法改革基金會備份。
